【裁判字號】    95,抗,12
【裁判日期】    950731
【裁判案由】    本票裁定
【裁判全文】
臺灣基隆地方法院民事裁定                95年度抗字第12號
抗  告  人  乙○○
相  對  人  甲○○
上列當事人間請求本票裁定准許強制執行事件，抗告人對於中華
民國95年5月30日本院95年度票字第467號裁定提起抗告，本院合
議庭裁定如下：
    主  文
抗告駁回。
抗告費用由抗告人負擔。
    理  由
一、抗告意旨略以：原裁定准許強制執行如附表所示之本票，其
    所載金額不符，蓋抗告人之母所積欠相對人借款本金僅為新
    臺幣 (下同)270萬元，其他均是相對人母子以年息36%至42%
    之高利，以利滾入本金所累積之金額；另抗告人與相對人母
    子於民國95年5月9日會算時，確認該紙本票之債權金額僅為
    565萬元；抗告人並已以跟會及現金方式清償相對人105  萬
    元，且系爭本票債務因雙方另訂還款計劃，故清償期尚未屆
    至，又抗告人係向相對人母子二人共同借款，本件相對人一
    人獨自行使本票權利於法不合，原裁定准許相對人之請求，
    即有未合，爰提出本件抗告云云，並提出借據影本一紙為證
    。
二、按本票執票人，依票據法第123條規定，聲請法院裁定許可
    對發票強制執行，係屬非訟事件，此項聲請之裁定，及抗告
    法院之裁定，僅依非訟事件程序，以審查強制執行許可與否
    ，並無確定實體上法律關係存否之效力，如發票人就票據債
    務之存否有爭執時，應由發票人提起確認之訴，以資解決（
    最高法院57年台抗字第76號判例要旨參照）。
三、經查，相對人主張其執有抗告人為發票人，未記載受款人，
    如附表所示之本票1紙（下稱系爭本票），並免除作成拒絕
    證書，詎屆期提示未獲付款，依票據法第123條聲請裁定許
    可強制執行等情，已據提出系爭本票為證據，該本票既已依
    票據法規定記載法定應記載事項，即為有效之本票，原裁定
    予以准許，並無不合。至抗告人所稱系爭本票債務尚未屆清
    償期及系爭本票之執票人為相對及其母二人云云，均與本票
    所載不符，自非可採。又上開抗告意旨另稱有關債權金額之
    部分，縱令屬實，亦係實體法上之爭執，應由抗告人另提起
    民事訴訟或與相對人洽商，以資解決，本件非訟程序不得加
    以審究，仍應為許可強制執行之裁定。抗告人之抗告，為無
    理由，應予駁回。
四、依非訟事件法第46條，民事訴訟法第495條之1第1項、第449
    條第1項、第95條、第78條，裁定如主文。
中    華    民    國    95    年    7    月    31    日
                        審判長法  官   徐世禎
                              法  官   林玉珮
                              法  官   姚貴美
以上正本證明與原本無異。
本裁定除以適用法規顯有錯誤為理由，並經本院許可外，不得再
抗告。
如提起再抗告，應於收受送達後10日內向本院提出在抗告狀，並
繳納再抗告費新台幣1000元。
中    華    民    國    95    年    7    月    31    日
                               書記官  江美琪
┌──────────────────────────────────────┐
│本票附表：至清償日止利息按週年利率百分之六計算          95年度抗字第12號    │
├──┬───────┬───────┬───────┬────────┬──┤
│編號│  發  票  日  │   票面金額   │  到  期  日  │ 票  據  號  碼 │備考│
│    │              │  （新台幣）  │              │                │    │
├──┼───────┼───────┼───────┼────────┼──┤
│001 │92年12月11日  │7,000,000元   │92年12月11日  │    TS054901    │    │
└──┴───────┴───────┴───────┴────────┴──┘


司法院資訊處製作；財團法人民間司法改革基金會備份。
